Angela E. dos S. Caldas

São Luís - MA, Brasil | +55 98 992090504 | aes.caldas@gmail.com

LinkedIn: https://www.linkedin.com/in/angela-caldas/

Github: https://github.com/sucodelarangela
Portfolio: https://angelacaldas.vercel.app/
Dev.to: https://dev.to/sucodelarangela

Objetivo

Desenvolvedora com experiência em aplicações web responsivas com JavaScript, TypeScript, React. HTML e CSS (incluindo Sass e styled-components). Possuo experiência também com Wordpress, Node, Express, SQLite, MongoDb, Firebase, RestAPI (fetch ou Axios) e Jest/testing-library.

Antes de me tornar desenvolvedora, atuei por 15 anos na área da Arquitetura e mais 5 anos como Professora de Inglês, carreiras que fortaleceram minha capacidade de trabalhar em equipes multidisciplinares e multiculturais. Meu objetivo é continuar a evoluir como desenvolvedora e contribuir com a empresa, sempre aliando minhas experiências anteriores do mercado de trabalho à minha performance profissional.

Educação

APRENDIZADO CONTÍNUO EM TECNOLOGIA | Alura, Udemy, Documentações e Livros ARQUITETURA E LIGHTING | 2017 | Instituto de Graduação e Pós-Graduação - IPOG ARQUITETURA E URBANISMO | 2012 | Universidade Estadual do Maranhão - UEMA

Experiência

SPECIALIST FRONT-END DEVELOPER (Voluntária) | TRIBAL III INC. | 2023 - ATUAL

- · Desenvolvimento de jogo indie com Godot Engine / GDScript.
- · Metodologia Scrum, dailies em Inglês.

DESENVOLVEDORA FRONT-END | FREELANCER | 2020 - ATUAL

- · Desenvolvimento de aplicações web com JavaScript, TypeScript, React, HTML/EJS e Wordpress.
- · Design responsivo com CSS/Sass, styled-components e Tailwind.
- · Criação e consumo de APIs com Node, Express, SQLite3, Firestore e MongoDb Atlas.
- · Versionamento de código com Git e Github.
- · Tutoria e code review voluntário na comunidade de alunos oficial da Alura no Discord.

ARQUITETA E PROFESSORA DE INGLÊS | DIVERSAS | 2004 - 2023

- · Experiência na área de Arquitetura e Urbanismo entre 2008 e 2023.
- · Experiência como Professora de Inglês entre 2004 e 2008, todos os níveis.

Certificações

APRENDIZADO CONTÍNUO EM TECNOLOGIA | Alura, Udemy, Documentações e Livros

· Aprendo de forma autodidata através de livros, documentações, conteúdos da internet, como tutoriais e fóruns, além de comunidades de tecnologia.

 Download: https://cursos.alura.com.br/user/sucodelarangela/fullCertificate/64b49e0c24befc9fe34cc2307e1
 90e8f

PROGRAMA DE CAPACITAÇÃO HIRING CODERS #3 2022 | VTEX e Gama Academy

- · Lógica de programação, Git, metodologias ágeis (Scrum), TypeScript, React, Node, GraphQL e RESTAPI.
- Download: https://ldrv.ms/b/s!AuYsle4-CGOpo_gUmc9Cx5Z3nbAbsQ?e=iIoPRw

HACKATHON PROGRAMA DE FORMAÇÃO SEASON 3 | Grupo Fcamara

- · Prova técnica, self pitch e hackathon de 15 dias desenvolvendo em equipe uma aplicação completa (front e back end com metodologia Scrum).
- Download: https://ldrv.ms/b/s!AuYsle4-CGOpo Y5ZH-TLIvDn72UBg?e=pMf8sd

Idiomas

PORTUGUÊS | Nativo INGLÊS | Avançado / Fluente ESPANHOL | Básico